【裁判字號】    99,監,214
【裁判日期】    990730
【裁判案由】    許可監護人行為
【裁判全文】
臺灣臺中地方法院民事裁定               99年度監字第214號
聲  請  人  張啟煌
相  對  人  甲○○○
上列當事人間聲請許可監護人行為事件，本院裁定如下：
  主  文
准許聲請人變賣相對人所有坐落於臺中縣大雅鄉○○段一八三九
地號土地。
變賣所得價金應存入聲請人張啟煌於臺中市第三信用合作社第
0000000000號活期存款帳戶內。
聲請程序費用壹仟元由相對人負擔。
  理  由
一、聲請意旨略以：相對人因自幼智障，生活無法自理，前經鈞
    院以八十八年度禁更字第一號裁定宣告為禁治產人，而相對
    人之夫已歿，聲請人為相對人之父，依法為相對人之監護人
    。因相對人罹患重大疾病，需長期醫療及安養費用，聲請人
    為確保相對人療養身體權益，須出售其所有坐落於臺中縣大
    雅鄉○○段一八三九地號土地以支應相關費用，嗣相對人之
    弟乙○○，經鈞院於九十九年四月二十九日以九十九年度監
    字第一五八號裁定指定為會同開具財產清冊之人，爰聲請准
    聲請人處分相對人上開土地等語。
二、按監護人對於受監護人之財產，非為受監護人之利益，不得
    使用、代為或同意處分。監護人為下列行為，非經法院許可
    ，不生效力：一、代理受監護人購置或處分不動產。二、代
    理受監護人，就供其居住之建築物或其基地出租、供他人使
    用或終止租賃。監護人不得以受監護人之財產為投資。但購
    買公債、國庫券、中央銀行儲蓄券、金融債券、可轉讓定期
    存單、金融機構承兌匯票或保證商業本票，不在此限，民法
    第一千一百零一條定有明文。該條規定，依民法第一千一百
    十三條規定，準用於成年人之監護。
三、經查，聲請人主張相對人為其女，經本院以八十八年度禁更
    字第一號裁定宣告為禁治產人，且聲請人依法擔任相對人之
    監護人，另受監護人甲○○○之子乙○○亦經本院以九十九
    年度監字第一五八號裁定指定為會同開具財產清冊之人，而
    相對人名下不動產有坐落於臺中縣大雅鄉○○段一八三九地
    號土地等事實，除據聲請人提出九十九年度監字第一五八號
    選定會同開具財產清冊之人事件裁定、戶籍謄本、土地登記
    第二類謄本、受監護宣告人財產清冊、財產清冊切結書、財
    政部臺灣省中區國稅局財產歸屬資料清單、臺中市私立國光
    老人養護中心住民在院證明書暨相對人於九十七年至九十九
    年之支出明細等證物為證外，並經本院調取本院八十八年度
    禁更字第一號、九十九年度監字第一五八號卷宗核閱無誤，
    自堪信為真實。復經關係人乙○○即相對人胞弟到庭陳稱略
    以：「有關臺中縣大雅鄉○○段一八三九地號土地準備賣掉
    ，以每坪三萬八千元，認為價格合理，總價一千六百九十萬
    元，該筆金額僅需可供提領，可存放於爸爸（即聲請人）之
    戶頭內」等語，此有本院九十九年六月二十九日訊問筆錄在
    卷為憑。本院審酌上情認相對人既已無自理能力，生活均賴
    聲請人協助處理，尚有醫療、照顧養護費用亟需支付；且觀
    之相對人於九十七年、九十八年及九十九年一月至六月之照
    顧及醫療費分別為二十二萬三千五百三十一元、二十九萬八
    千一百七十八元、十四萬五千二百六十六元，每年所需照養
    費用甚鉅，故將相對人所有之土地處分，支付相對人每月之
    醫療、照顧養護費用，應屬為受監護人之利益，故有處分相
    對人如主文所示不動產，以所得價款支付相對人醫療或照護
    費用之必要。綜上，本件聲請核與法無不合，應予准許。
四、末查相對人無在任何金融機構開立帳戶，業據聲請人陳明，
    觀之聲請人為照顧相對人多年之父，誼屬至親，復經會同開
    具遺產清冊之人同意，是變賣相對人名下之不動產所得之價
    金應存入聲請人張啟煌於臺中市第三信用合作社第00000000
    00號活期存款帳戶內。
五、依非訟事件法第二十一條第二項，民事訴訟法第七十八條、
    第九十五條裁定如主文。
中    華    民    國    99    年    7    月    30    日
                  家事法庭    法  官  楊熾光
以上正本係照原本作成。
如對本裁定抗告須於裁定送達後十日內向本院提出抗告狀。
中    華    民    國    99    年    7    月    30    日
                              書記官  郭麗娟

司法院資訊處製作；財團法人民間司法改革基金會備份。
